

Jonatan Ezequiel Acuña

Teléfono: 03521-421219

Barrio La Feria, Juan M. de Rosas N°500 **Q**

yea52735@gmail.com





En el ambito laboral soy una persona emprendedora, que busca superarse y aprender, ademas de ser responsable y puntual. En cuanto a la atencion al cliente tengo varios años experiencia, se trabajar en grupo y respeto las normas impuestas por la empresa o institución.

COMPETENCIAS

- Trabajo en equipo e individual
- Responsabilidad
- Puntualidad
- Buena actitud y predisposición a las tareas asignadas

Software: Excel, Word,

PowerPoint.

EDUCACIÓN

2017 - 2020 Deán Funes, Córdoba Profesorado de educación secundaria en Geografía

Escuela Normal Superior Juan bautista Alberdi

1999 - 2005 Deán Funes, Córdoba Titulo secundario en bachiller con orientación en la orientación en economía y gestión de las organizaciones especialidad gestión administrativa

Escuela Normal Superior Juan bautista Alberdi

EXPERIENCIA PROFESIONAL

Mar. 2004 – Dic. 2006 Deán Funes, Córdoba

Pasantias de contaduria pública : Contador Salti, Jorge

Puesto: Secretario

- Recepción y conciliación de facturas, depósitos y débitos.
- Cobranza anual de socios adheridos

Ene. 2012 - Abr. 2015 Concepción, Tucumán

ENCARGADO Y JEFE DE OBRA DE EDIFICIO (CONCEPCIÓN-TUCUMAN)

Puesto: Jefe de obra de edificios en construcción

Revisión de obras, personal, infraestructura, desarrollo y desempeño de actividades de personal, planificación, control, supervisión, elaboración y ejecución de obra

Mar. 2016 – Dic. 2017 Concepción, Tucumán

LOCAL COMERCIAL VENTA DE UNIFORMES (CONCEPCIÓN-TUCUMAN)

Puesto: Vendedor

CURSOS

- ✓ UNIVERSIDAD NACIONAL DE CÓRDOBA | "Globalización y Territorio usado"
- ✓ Materia: ESI (educación sexual integral).
- √ Tic y su enseñanza en nivel primario.
- ✓ Operador de PC avanzado (instituto argentino de computación, con soporte de Microsoft)
- ✓ Curso avanzado de Exel, Word para administración general de empresas
- ✓ Curso de preceptor (nivel medio y superior)
- ✓ Curso de asistente administrativo (capacitación gobierno de la provincia de Córdoba)
- ✓ Curso de protocolo y ceremonial
- ✓ Curso de formación para promotores sociales
- ✓ Curso de uso responsable de internet (T.I.C) para marcos educativos
- ✓ Curso de capacitación en conductas seguras y saludables en tránsito vial
- ✓ Curso de función y técnica legislativa municipal
- ✓ Curso de concertación de políticas sociales

INTERESES

- ✓ Seguir especializándome en mi educación y aprendizaje.
- ✓ Buscar trabajos que ayuden a mi independencia, crecimiento económico y personal.
- ✓ Lograr continuidad laboral dedicación, empeño y esfuerzo para lograr las metas y deseos esperados.